臺灣高等法院民事判決　　　　　　　　 93年度再易字第158號
再審原告　甲○○○○○○○○
再審被告　孫美幼即上賓印刷品企業社
上列當事人間給付貨款事件，再審原告對於中華民國93年 8月31
日本院93年度上易字第 336號第二審確定判決，提起再審之訴，
本院判決如下：
    主      文
再審之訴駁回。
再審訴訟費用由再審原告負擔。
    事實及理由
一、本件再審原告聲明求為判決：(一)本院93年度上易字第 336號
    及台灣桃園地方法院92年度訴字第1251號確定判決（下稱原
    確定判決）廢棄。(二)再審被告在第一審之訴及假執行之聲請
    均駁回。
    再審被告方面，因未行言詞辯論，並無聲明及陳述可供記載
    。
二、再審原告主張原確定判決未經斟酌再審原告為還原事實真相
    所作成之交易次數及單價分析表、及送貨單序號與簽收日期
    之紊亂情形、暨送貨單上「暫」字之記載，具有民事訴訟法
    第496條第 1項第13款及第497條所規定之再審事由，因而提
    起本件再審之訴云云。
    (一)惟按民事訴訟法第496條第1項第13款所謂當事人發現未經
      斟酌之證物或得使用該證物者，係指在前訴訟程序不知有
      該證物，現始知之，或雖知有此而不能使用，現始得使用
      者而言（最高法院32年上字第1247號判例參照）。是當事
      人於前訴訟程序中已提出而未經斟酌之證物，並不包括在
      內，此與同法第 497條所定，就足影響於判決之重要證物
      ，漏未斟酌者，僅限於不得上訴於第三審法院之事件，始
      得提起再審之訴對照觀之，亦甚為明顯（最高法院77年度
      台上字第592號判決參照）。經查再審原告主張之上開證
      物，均經其於前訴訟程序中提出，並無不知或不能使用之
      情形，自無發現或現始得使用之可言，是再審原告主張原
      確定判決具有民事訴訟法第496條第1項第13款規定之再審
      事由，即非有據。
    (二)次按依民事訴訟法第 466條不得上訴於第三審法院之事件
      ，其就已確定之第二審確定判決，依民事訴訟法第 497條
      之規定提起再審之訴者，以原確定判決漏未斟酌重要證物
      ，且該漏未斟酌之證物足以影響判決結果為必要。經查再
      審原告於前訴訟程序所提出載有「暫」字之送貨單，已經
      原確定判決予以斟酌後，認定僅足證明再審原告不滿價格
      過高，惟因再審被告並不讓步，而再審原告最終仍受領系
      爭貨物，足見兩造間並未達成變更價格之合意，復經斟酌
      再審原告非但將系爭貨品用罄，並將再審被告開立之統一
      發票交由會計師報稅等事實，故認定兩造就送貨單之價格
      ，已達成意思表示之合致。是就該載有「暫」字之送貨單
      而言，並非原確定判決所未經斟酌，再審原告據以主張具
      有民事訴訟法第 497條規定之再審事由，亦屬無據。又再
      審原告既不爭執系爭送貨單之真正，且復自認載明「暫」
      字後簽收貨物之事實，則送貨單之序號及簽收日期縱有紊
      亂情形，或前後數次交易之單價縱有大幅上漲之情事，均
      就兩造間已依送貨單所載價格達成意思表示合致之認定，
      不生任何影響，自亦不影響原確定判決之結果，是依上開
      說明，再審原告主張原確定判決漏未斟酌其所作成之交易
      次數及單價分析表、及送貨單序號與簽收日期之紊亂情形
      ，具有民事訴訟法第 497條所規定之再審事由，亦非有據
      。
三、綜上所述，再審原告主張原確定判決具有民事訴訟法第 496
    條第1項第13款及第497條所規定之再審事由，全不足取。從
    而再審原告執此提起本件再審之訴為顯無再審理由，爰不經
    言詞辯論，以判決駁回之（參照最高法院44年臺上字第 566
    號判例）。
四、據上論結，本件再審之訴為顯無理由，依民事訴訟法第 502
    條第2項、第78條，判決如主文。
中　　華　　民　　國　　94　　年　　2 　　月　　15　　日
                  民事第六庭審判長法　官  林 鄉 誠
　　　　　　　　　　　        　　法　官  鄭 威 莉
　　　　　　　　　　　      　  　法　官  梁 玉 芬
正本係照原本作成。
不得上訴。
中　　華　　民　　國　　94　　年　　2 　　月　　17　　日
 　　　　　　　　　　　　　　　　 書記官  常 淑 慧
